vi: Thiết bị điện tử > Thành phần > Bộ chuyển đổi: Bộ chuyển đổi âm thanh; Bộ chuyển đổi giao diện và đầu nối; Bộ chuyển đổi tia quét; Bộ chuyển đổi video
hu: Elektronika > Komponensek > Átalakítók: Hangátalakítók; Interfész- és csatlakozókonverterek; Szkennelésátalakítók; Videókonverterek
en: Electronics > Components > Converters: Audio Converters; Interface & Connector Converters; Scan Converters; Video Converters
el: Ηλεκτρονικά > Εξαρτήματα > Μετατροπείς: Μετατροπείς ήχου; Μετατροπείς διεπαφής & υποδοχών; Μετατροπείς σάρωσης; Μετατροπείς βίντεο
fr: Appareil électronique > Composants > Convertisseurs: Convertisseurs audio; Convertisseurs d’interface et de connecteur; Convertisseurs de balayage; Convertisseurs vidéo
nb: Elektronikk > Komponenter > Konvertere: Lydkonvertere; Grensesnitt- og kontaktkonvertere; Skannkonvertere; Videokonvertere
it: Elettronica > Componenti > Convertitori: Convertitori audio; Convertitori di interfaccia e connettore; Scan converter; Convertitori video
zh-TW: 電子器材 > 零組件 > 轉換器: 音訊轉換器; 介面與連接器轉換器; 掃描轉換器; 影像轉換器
nl: Elektronica > Componenten > Omvormers: Audioconverters; Interface en connector converters; Scanomvormers; Video converters
th: อิเล็กทรอนิกส์ > คอมโพเนนต์ > คอนเวอร์เตอร์: เครื่องแปลงสัญญาณเสียง; ตัวแปลงอินเทอร์เฟซและตัวเชื่อมต่อ; ตัวแปลงการสแกน; ตัวแปลงวิดีโอ
ru: Электроника > Электронные компоненты > Преобразователи: Преобразователи аудиосигнала; Конвертеры интерфейсов и разъемов; Преобразователи развертки; Видеоконвертеры
ja: 電子機器 > 電子機器部品 > コンバータ: オーディオ・コンバーター; インターフェース・コネクター変換アダプター; スキャンコンバータ; ビデオコンバーター
de: Elektronik > Komponenten > Wandler: Audiowandler; Schnittstellen- und Anschlusskonverter; Signalwandler; Videokonverter
hr-HR: Elektronika > Komponente > Konverteri: Audio konverteri; Pretvarači sučelja i konektora; Konverteri skenova; Videopretvarači
pt-BR: Eletrônicos > Componentes > Conversores: Conversores de áudio; Conversores de interface e conector; Conversores de scan; Conversores de vídeo
zh-CN: 电子产品 > 组件 > 转换器: 音频转换器; 接口与连接器转换器; 扫描转换器; 视频转换器
sk-SK: Elektronika > Komponenty > Konvertory: Audio konvertory; Rozhraniové a konektorové konvertory; Skenovacie konvertory; Video konvertory
bg-BG: Електроника > Компоненти > Преобразуватели: Аудиопреобразуватели; Преобразуватели на интерфейси и конектори; Преобразуватели на видеосигнали; Видео преобразуватели
ro-RO: Electronice > Componente > Convertoare: Convertoare audio; Convertoare de interfață și conectori; Convertoare cu scanare; Convertoare video
pt-PT: Eletrónica > Componentes > Conversores: Conversores áudio; Conversores de interface e conectores; Conversores de digitalização; Conversores de vídeo
es: Electrónica > Componentes > Convertidores: Conversores de audio; Convertidores de interfaz y conectores; Convertidores de barrido; Convertidores de video
ko: 전자기기 > 구성품 > 컨버터: 오디오 컨버터; 인터페이스 및 커넥터 변환기; 스캔 컨버터; 비디오 변환기
da: Elektronik > Komponenter > Konvertere: Lydomformere; Interface- og forbindelseskomponent-konvertere; Scanningskonvertere; Videokonvertere
lt-LT: Elektronika > Komponentai > Keitikliai: Garso keitikliai; Sąsajų ir jungčių keitikliai; Nuskaitymo keitikliai; Vaizdo keitikliai
cs: Elektronika > Komponenty > Měniče: Zvukové převodníky; Převodníky rozhraní a konektorů; Převodníky videosignálu; Video převodníky
sv: Elektronik > Komponenter > Konverterare: Ljudkonverterare; Gränssnitts- och kontaktkonverterare; Skanningsomvandlare; Videokonverterare
fi: Elektroniikka > Komponentit > Konvertterit: Audiomuuntimet; Rajapinta- ja liitinmuuntimet; Videosignaalinmuuntimet; Videomuuntimet
sl-SI: Elektronika > Komponente > Pretvorniki: Zvočni pretvorniki; Vmesniški in konektorski pretvorniki; Pretvorniki video signala; Video pretvorniki
tr: Elektronik > Bileşenler > Çeviriciler: Ses Çeviricileri; Arayüz ve Konektör Dönüştürücüleri; Tarama Çeviricileri; Video Dönüştürücüleri
pl: Elektronika > Elementy > Konwertery: Konwertery audio; Konwertery interfejsu i złącza; Konwertery skanujące; Konwertery wideo